臺灣新竹地方法院刑事宣示判決筆錄    100年度審訴字第701號
公  訴  人  臺灣新竹地方法院檢察署檢察官
被      告  段博恩
指定辯護人  本院公設辯護人  周凱珍
上列被告因違反毒品危害防制條例案件，經檢察官提起公訴（
100 年度毒偵字第1508號）後，檢察官聲請改依協商程序而為判
決，本院於中華民國100 年12月23日下午4 時在本院刑事第十一
法庭宣示判決，出席職員如下：
                                  法  官  王銘勇
                                  書記官  楊嘉惠
                                  通  譯  邱立杰
法官起立朗讀判決主文、犯罪事實要旨、處罰條文、附記事項及
告以上訴限制、期間並提出上訴狀之法院，且諭知記載其內容：
一、主  文
    段博恩施用第一級毒品，累犯，處有期徒刑拾壹月。
二、犯罪事實要旨：
（一）段博恩前曾於民國98年間因施用毒品案件，經本院於98年
      7 月30日以98年度審訴字第463 號判處有期徒刑10月確定
      ，於100 年2 月19日縮刑期滿執行完畢。
（二）段博恩前曾於90年間因施用毒品案件，經本院於90年2 月
      28日以90年度毒聲字第349 號裁定送勒戒處所觀察、勒戒
      ，旋因觀察、勒戒結果，因認無繼續施用毒品之傾向，於
      90年3 月15日出所，並經臺灣新竹地方法院檢察署檢察官
      於90年3 月20日以90年度毒偵字第443 號為不起訴處分。
      其又於91年間因施用毒品案件，經本院於92年5 月23日以
      92年度毒聲字第435 號裁定送勒戒處所觀察、勒戒，旋因
      觀察、勒戒結果，因認有繼續施用毒品之傾向，經本院於
      92年8 月6 日以92年度毒聲字第609 號裁定令入戒治處所
      施以強制戒治，於92年8 月25日入所；刑期部分，經本院
      於92年10月31日以92年度訴字第442 號分別判處有期徒刑
      9 月、4 月，應執行有期徒刑1 年，於92年12月1 日確定
      ，於93年12月15日縮刑期滿執行完畢。其又於95年間因施
      用毒品案件，經本院於95年5 月16日以95年度訴字第345
      號判處有期徒刑1 年，嗣經上訴至臺灣高等法院，經該院
      於95年7 月12日以95年度上訴字第2479號駁回上訴，於95
      年7 月31日確定。其又於95年間因施用毒品案件，經本院
      於96年1 月23日以95年度易字第683 號判處有期徒刑6 月
      ，於96年2 月9 日確定。前揭2 案經本院於96年8 月17日
      以96年度聲減字第947 號裁定與段博恩另犯之妨害自由罪
      應執行有期徒刑11月又15日。其又於95年間因施用毒品案
      件，經本院於95年12月29日以95年度易字第536 號判處有
      期徒刑5 月，於96年1 月18日確定。其又於95年間因施用
      毒品案件，經本院於95年12月29日以95年度訴字第764 號
      判處有期徒刑9 月，於96年1 月26日確定。其又於95年間
      因施用毒品案件，經本院於96年4 月30日以96年度訴字第
      218 號判處有期徒刑9 月，於96年5 月18日確定。前揭3
      案復經本院於96年8 月17日以96年度聲減字第947 號分別
      減為有期徒刑2 月又15日、4 月又15日、4 月又15日，與
      被告另犯亦應減刑之持有毒品罪裁定應執行有期徒刑11月
      又15日。其又於96年間因施用毒品案件，經本院於96年11
      月30日以96年度訴字第739 號判處有期徒刑9 月，減為有
      期徒刑4 月又15日確定。前揭4 案復經本院於97年3 月27
      日以97年度聲字第291 號裁定應執行有期徒刑1 年3 月。
      前揭未執行案件經接續執行，於97年12月12日縮刑期滿執
      行完畢。其又於98年間因施用毒品案件，經本院於98年7
      月30日以98年度審訴字第463 號判處有期徒刑10月確定，
      於100年2月19日縮刑期滿執行完畢。
（三）詎段博恩猶不知悔改，仍未戒斷毒癮，復於前開觀察勒戒
      、強制戒治執行完畢及前揭違反毒品危害防制條例案件後
      ，又另行起意，並基於施用第一級毒品海洛因之犯意，於
      100年6月29日2時31分許為警採尿時起回溯26小時內之某
      時，在不詳處所，施用第一級毒品海洛因1 次。嗣因其為
      毒品列管人口，於100 年6 月28日22時30分許，至新竹市
      警察局第二分局報到接受採尿，復經警將其同意後親採封
      緘之尿液送驗結果，呈鴉片類( 可待因、嗎啡) 陽性反應
      ，而為警循線查悉上情。
三、處罰條文：
    毒品危害防制條例第10條第1 項，刑法第11條前段、第47條
    第1 項。
四、協商判決除有刑事訴訟法第455 條之4 第1 項第1 款於本訊
    問程序終結前，被告撤銷協商合意或檢察官撤回協商聲請者
    ；第2 款被告協商之意思非出於自由意志者；第4 款被告所
    犯之罪非第四百五十五條之二第一項所定得以協商判決者；
    第6 款被告有其他較重之裁判上一罪之犯罪事實者；第7 款
    法院認應諭知免刑或免訴、不受理者情形之一，及違反同條
    第2 項「法院應於協商合意範圍內為判決；法院為協商判決
    所科之刑，以宣告緩刑或二年以下有期徒刑、拘役或罰金為
    限」之規定者外，檢察官與被告、辯護人均不得上訴。
五、如有前項得上訴之情形，得自收受宣示判決筆錄送達之日起
    10日內，向本院提出上訴書狀，上訴於第二審法院。
中    華    民    國   100    年    12    月    23    日
                  刑事第九庭     書記官      楊嘉惠
                                 法  官      王銘勇
以上筆錄正本係照原本作成。
中    華    民    國   100    年    12    月    23    日
                                 書記官      楊嘉惠
附錄論罪科刑法條：
毒品危害防制條例第10條：
施用第一級毒品者，處六月以上五年以下有期徒刑。
施用第二級毒品者，處三年以下有期徒刑。